臺灣苗栗地方法院民事裁定　　　　　　100年度家聲字第178號
聲　請　人　李文傑律師（即被繼承人陳阿甚之遺產管理人）
上列聲請人聲請變賣被繼承人陳阿甚之遺產事件，本院裁定如下
：
    主  文
准聲請人變賣被繼承人陳阿甚所遺車號LT-8602 號自用小客車（
FORD廠牌TAURUS LX ，排氣量2966cc，1996年4 月出廠）壹輛。
聲請程序費用新臺幣壹仟元由被繼承人陳阿甚之遺產負擔。
    理  由
一、本件聲請意旨略以：被繼承人陳阿甚（女，民國○○年○ 月○○
    日生，身分證統一編號：Ｚ000000000號），於98年10月12日
    死亡，死後遺有建物、汽車等遺產，聲請人為被繼承人之遺
    產管理人，前已聲請鈞院以99年度司家催字第16號案件，對
    其債權人及受遺贈人為公示催告，而被繼承人之不動產部分
    ，業經鈞院以苗院源98年司執讓字第9164號清償借款強制執
    行事件進行拍賣，拍定金額為1,341,000 元；車輛則由被繼
    承人之子林志文保管中。然就被繼承人所有之車輛部分，因
    債權人考量拍賣程序繁瑣，不願為之。另聲請人於100 年9
    月19日以新竹英明街郵局第000915號存證信函通知被繼承人
    之四親等內之同輩血親，即陳格、吳簡阿伴、辛簡好、洪簡
    看等4 人，請其等赴本所參加親屬會議，惟吳簡阿伴部分未
    能送達，另已送達之陳格、辛簡好、洪簡看等3 人，則不予
    理會，亦未來電洽詢。是縱吳簡阿伴部分有送達，仍無法達
    成3 人出席親屬會議之法文規定，足見被繼承人之親屬會議
    顯難召開，致本件遺產管理事件無法順利進行。為使本件不
    再延宕，債權人均可取回債權，聲請人擬就車輛部分依強制
    執行法有關動產拍賣程序為之，以獲得價金，分配與各債權
    人，俾利本件程序終結，為此敬請鈞院明察，惠准聲請人就
    被繼承人所有之車號LT-8602 車輛進行變價處分等語。
二、按遺產管理人為清償債權或交付遺贈物之必要，經親屬會議
    之同意得變賣遺產。親屬會議不能召開或召開有困難時，依
    法應經親屬會議處理之事項，由有召集權人聲請法院處理之
    。親屬會議經召開而不為或不能決議時，亦同，民法第1179
    條第2 項、第1132條第2 項分別定有明文。
三、經查：聲請人主張之事實，業據其提出本院100 年8 月2 日
    苗院源98司執讓字第9164號函、車籍資料影本、被繼承人親
    屬會議成員表正本1 件、戶籍謄本、新竹英明街郵局100 年
    9 月19日第000915號存證信函影本、退回信件封、雙掛號回
    執影本影本等件為證，並經本院依職權調閱99年度司財管字
    第7 號指定遺產管理人卷宗、99年度司家催字第16號公示催
    告卷宗查核屬實，堪信為真實。又被繼承人陳阿甚之繼承人
    均已拋棄繼承，亦經本院調閱98年度繼字第456 號卷宗核閱
    無訛，且聲請人亦曾於100 年9 月19日，以新竹英明街郵局
    第00 0915 號存證信函通知被繼承人之四親等內之同輩血親
    ，召開親屬會議以商討變賣被繼承人陳阿甚遺產事宜，並寄
    發存證信函通知被繼承人陳阿甚之親屬與會，惟均未獲回應
    ，是聲請人無法召開親屬會議決議被繼承人所遺財產變賣事
    宜，甚為明確。故聲請人為清償被繼承人所遺之債務，聲請
    變賣被繼承人陳阿甚所遺留如主文第一項所示之財產，於法
    尚無不合，應予准許。
四、依非訟事件法第157 條，裁定如主文。
中    華    民    國   100    年    12    月    7     日
                  家事法庭    法      官  林卉聆
以上正本係照原本作成
如對本裁定抗告須於裁定送達後10日內向本院提出抗告狀，並應
繳納抗告費新臺幣1,000 元整。
中    華    民    國  100     年    12    月    7     日
                              書  記  官  簡慶仁